# 贷款逾期后是否应该继续计提利息

提问人：huangkais 时间：2023-08-03 20:08:01
请教陈版，金融工具准则对利息收入的确认和计量有专门的规定，对第三阶段的金融资产应按摊余成本计算和确认利息收入，但是实务中，本金都逾期了而且很可能收不回来，如果还没有全额确认预期信用损失之前继续确认利息收入不会虚增收入吗？对这种实务中的逾期贷款的利息收入计量确认陈版有什么核算建议呢？

回答人：chenyiwei
根据准则规定的原意，预期信用损失是预计未来可收回金额的折现值小于原金额的差额。由于预计可收回金额需经过折现处理，故在合理估计可收回金额和预计收回时间的前提下，针对已计提减值准备的金融资产确认利息收入是可以做到的，这样确认的利息收入也是可以收回的。但关键是合理估计预计可收回金额和可收回时间，并恰当折现。
以往新准则实施之前的《金融企业会计制度》及与之配套的《关于缩短金融企业应收利息核算期限的通知》（财金[2002]5号）中规定：“贷款利息自结息日起，逾期 90 天(含 90 天)以内的应收未收利息，应继续计入当期损益；贷款利息逾期 90 天(不含 90 天)以上，无论该贷款本金是否逾期，发生的应收未收利息不再计入当期损益，在表外核算，实际收回时再计入损益。”实务中有些小型金融企业仍在采用该做法，但该做法并不符合现行企业会计准则的规定。

提问人：huangkais 时间：2023-08-07 20:47:58
那可否这样理解，已减值金融资产的利息收入按摊余成本计算确认，这个摊余成本其实是预计可收回金额的现值，然后按实际利率法计提已减值金融资产的利息收入实质就是将预计可收回金额现值还原到预计可收回金额的货币时间价值？

回答人：chenyiwei
是，可以这样理解。